【裁判字號】    98,交聲,1713
【裁判日期】    980731
【裁判案由】    違反道路交通管理處罰條例聲明異議
【裁判全文】
臺灣臺北地方法院交通事件裁定      98年度交聲字第1713號
原處分機關  交通部公路總局台北區監理所所
受處分人    甲○○
上列受處分人因違反道路交通管理處罰條例案件，對於台北市交
通事件裁決所97年04月21日所為之處分（原處分：北監自裁字第
40-A00000000號）聲明異議，本院裁定如下：
    主  文
異議駁回。
    理  由
一、異議意旨略以：原處分機關所登載之違規理由與事實不符；
    異議人即受處分人甲○○係自建國高架下橋後，撥打左轉方
    向燈，欲轉至長安東路後，再待機左轉，以行走市民高架，
    自永吉路前往工作地點忠孝東路6段21號，決非所謂「闖紅
    燈」。
二、按汽車駕駛人，行經有燈光號誌管制之交岔路口闖紅燈者，
    處新臺幣（下同）1800元以上5400元以下罰鍰；道路交通管
    理處罰條例第53條第 1項定有明文。又汽車駕駛人違反第53
    條規定者，除依原條款處罰鍰外，並予記違規點數 3點，道
    路交通管理處罰條例第63條第 1項第 3款亦有規定。
三、經查：
（一）本件異議人所有之上開汽車確有於上開時間，行經台北市
      ○○○路及長安東路口之設有燈光號誌管制交岔口事實，
      此為異議人所不否認，並有卷附該交岔路口設置照相設備
      攝得之舉發照片2張可佐，堪予認定。
（二）按關於「闖紅燈」之認定，於無繪設路口範圍者：以車輛
      無視於紅燈警示，而有穿越路口之企圖，其車身並已伸越
      停止線並足以妨害其他方向人（若有行人穿越道）、車通
      行者亦以闖紅燈論處，業經交通部於82年4月22日以交路
      字第009811號函釋甚明。又卷附之舉發照片，其第1張第1
      行代表時間；第2行左側第1碼代表車道，第2碼「Y」旁之
      數字表示黃燈秒數時間，第2行右側「R」旁之數字表示紅
      燈開亮時間；第3行左側代表違規車次，右側代表路口編
      號。而舉發照片之第2張，僅第3行右側「V」旁之數字表
      示車速外，其餘各行所表示者均與第1張相同，此有志伸
      股份有限公司90年2 月21日志字第01BA141號函1份在卷可
      憑。是本件係於紅燈亮起後第1.6秒拍攝第1張採證照片，
      復於紅燈亮起後第2.6秒拍攝第2張採證照片，而依第1張
      採證照片，於紅燈開亮後第1.6秒，異議人車輛即已駛越
      停止線至S圖示處，第2張舉發照片則顯示於紅燈開亮後第
      2.6秒，違規車輛仍以時速24公里繼續通過該處，並非單
      純起步或越線，而是一直在行進中（參見本院卷第12至13
      頁）。揆諸前開說明，異議人所有之營業用小客車有「行
      經有燈光號誌管制之交岔路口闖紅燈」之違規行為，至為
      明確。異議人辯稱：按民間用語，闖紅燈乃遇到紅燈不停
      直直去，既非直直去，自不符處罰之法定要件云云，則顯
      不可採。
四、綜上所述，異議人所有之汽車於前揭時、地，行經有燈光號
    誌管制之交岔路口闖紅燈之違規事實，至為明確。從而，原
    處分機關依道路交通管理處罰條例第53條第1項及違反道路
    交通管理事件統一裁罰基準表規定，裁處異議人罰鍰2,700
    元，於法核無違誤，是本件異議人之異議為無理由，應予駁
    回。
據上論斷，應依道路交通案件處理辦法第19條，裁定如主文。
中    華    民    國    98    年    7     月    31    日
                      交通法庭法  官   沈君玲
以上正本證明與原本無異
如不服本裁定應於送達後5日內向本院提出抗告狀
                              書記官   劉麗英
中    華    民    國    98    年    8     月    3     日


司法院資訊處製作；財團法人民間司法改革基金會備份。
